【裁判字號】    90,易,514
【裁判日期】    900821
【裁判案由】    公共危險
【裁判全文】
臺灣雲林地方法院刑事判決                            九十年度易字第五一四號
    公  訴  人  臺灣雲林地方法院檢察署檢察官
    被      告  乙○○
右列被告因公共危險案件，經檢察官聲請簡易判決處刑（九十年度偵字第二三○三號
），本院虎尾簡易庭認不宜以簡易判決處刑，簽移本院刑事普通庭依通常訴訟程序審
理，本院判決如左：
    主  文
乙○○漏逸煤氣，致生公共危險，處拘役伍拾日，如易科罰金，以參佰元折算壹日。
    事    實
一、乙○○因不滿鄰居甲○○家中晚間播放音響，擾其睡眠，竟於民國九十年六月三
    日十七時三十分許，自其位於雲林縣虎尾鎮惠來里惠來二○八號之住處，將瓦斯
    鋼桶搬至住處三樓，並將瓦斯管經由其住處與甲○○住處間之縫隙接連至甲○○
    位於雲林縣虎尾鎮惠來里惠來二○九號住處內，並打開瓦斯桶開關，使桶內瓦斯
    漏逸瀰漫甲○○屋內，致生危害於公共安全，經甲○○發現循線查獲瓦斯源頭，
    始查知上情。
二、案經甲○○訴由雲林縣警察局虎尾分局移送臺灣雲林地方法院檢察署檢察官偵查
    起訴。
    理  由
一、訊據被告矢口否認上開犯行，辯稱：伊沒有接瓦斯管放至被害人甲○○家中云云
    。惟查，右揭事實，業據被害人於警訊、偵查及本院審理時指述綦詳，核與被告
    於警訊時供稱：我於民國九十年六月三日十七時三十分許在自家三樓利用瓦斯之
    透明塑膠管利用空隙接至惠來路二○九號三樓住家內，再開瓦斯至隔壁住家內等
    語相符，並有現場照片二幀及當日經警查獲責付乙○○之母羅邱鴦保管九‧八公
    升瓦斯筒乙筒、瓦斯加押器乙組、透明塑膠管乙條之責付保管收據一紙在卷可稽
    ，足認被告確有漏逸瓦斯煤氣之事實甚明；查瓦斯煤氣為易燃物，任意漏逸或間
    隔之，當有致生公共危險之虞，而觀諸被告辯稱漏逸瓦斯僅係意欲恐嚇被害人，
    且漏逸瓦斯時間為午後，被害人家中並無人在三樓睡覺，且剩餘瓦斯量非多，並
    無人將因而受傷或死亡等語，足認被告對於漏逸煤氣有致生公共危險之虞應知之
    甚詳。至被告於偵查及本院審理時翻異前供，所辯無非係事後卸責之詞，不足採
    信。本件事證明確，被告犯行堪予認定。
三、核被告所為，係犯刑法第一百七十七條第一項之漏逸煤氣致生公共危險罪。被告
    以漏逸瓦斯之手段恐嚇被害人，惟恐嚇僅係危險犯，應為漏逸氣體之實害犯所吸
    收，被告恐嚇部分之犯行自不另論罪，併此敘明。爰審酌被告因其鄰居音響擾其
    睡眠，一時衝動失慮致罹刑典，其犯罪之動機、目的、手段、知識程度、所生之
    危害、犯罪後之態度等一切情狀，量處如主文所示之刑，並諭知易科罰金之折算
    標準，以示懲儆。被告持以漏逸煤氣之瓦斯桶乙筒、瓦斯加押器一組、透明塑膠
    管乙條，未經扣案，且非專供前揭犯罪所用之物，又非違禁物，爰不另為沒收之
    諭知，附此敘明。
據上論斷，應依刑事訴訟法第四百五十二條、第二百九十九條第一項前段，刑法第一
百七十七條第一項、第四十一條第一項前段，罰金罰鍰提高標準條例第一條前段、第
二條，判決如主文。
本案經檢察官施添寶到庭執行職務
中       華       民       國      九十    年     八     月    二十一   日
                                        臺灣雲林地方法院刑事第二庭
                                            法  官  冷  明  珍
右正本證明與原本無異。
如不服本判決，應於判決送達後十日內，向本院提出上訴狀。（須附繕本）
                                            書記官  周  麗  雲
中       華       民       國      九十    年     八     月    二十一   日
中華民國刑法第一百七十七條
 (漏逸或間隔氣體罪)
漏逸或間隔蒸氣、電氣、煤氣或其他氣體，致生公共危險者，處三年以下有期徒刑、
拘役或三百元以下罰金。
因而致人於死者，處無期徒刑或七年以上有期徒刑。致重傷者，處三年以上十年以下
有期徒刑。


司法院資訊處製作；財團法人民間司法改革基金會備份。
